【裁判字號】    90,上易,2426
【裁判日期】    900831
【裁判案由】    竊盜
【裁判全文】
臺灣高等法院刑事判決                            九十年度上易字第二四二六號
    上訴人即
    被      告  甲○○
右上訴人因竊盜案件，不服臺灣板橋地方法院九十年度易字第一五七八號，中華民國
九十年六月八日第一審判決（起訴案號：臺灣板橋地方法院檢察署九十年度偵字第四
六三二號）提起上訴，本院判決如左：
    主  文
原判決撤銷。
甲○○攜帶兇器竊盜，處有期徒刑玖月。
水果刀壹把沒收。
    事  實
一、甲○○有違反肅清煙毒條例、竊盜等前科，其因違反肅清煙毒條例、竊盜、違反
    麻醉藥品管理條例等案件，經原審法院分別判處有期徒刑四年六月、有期徒刑七
    月、有期徒刑七月，再經該法院裁定定其應執行刑為有期徒刑五年，並自民國八
    十二年九月二十日起入監執行，而於八十四年十月十一日假釋，未執行之殘刑為
    二年七月一日；其又於八十六年間假釋期間內犯搶奪罪，經原審法院判處有期徒
    一年六月，自八十六年九月二十二日起入監服刑，指揮書執畢日期為八十八年三
月二十一日，並撤銷假釋，應自八十八年三月二十二日起接續執行殘刑二年七月
    一日，嗣又於八十九年二月三日縮刑假釋付保護管束，指揮書所載假釋付保護管
    束期間至九十年八月二十一日止。詎甲○○不知於假釋期內，竟又意圖為自己不
    法之所有，於九十年二月二十六日十九時五十分許，攜帶其所有客觀上足供兇器
    使用之水果刀一把，在臺北縣板橋市○○路二九○巷一四號前，乘乙○○與他人
    閒聊疏未注意之際，徒手竊取乙○○所有放置於其所擺設之皮鞋販售攤位下方之
    黑包手提包一只（內有現金新臺幣三萬四千五百元及內湖區農會金融卡一枚），
    得手後正欲離開之際，為在隔壁擺設攤位之張錦盈發現，乃追呼小偷，並將之撲
    倒在地，再與乙○○合力將之制伏，並報警處理。嗣員警據報抵達現場後，自甲
    ○○之身上起出其所竊得乙○○所有之前揭黑色手提包，及其所攜帶之水果刀一
    把，從而訊悉上情。
二、案經臺北縣警察局板橋分局報請臺灣板橋地方法院檢察署檢察官偵查起訴。
    理  由
一、右開事實，業據上訴人即被告甲○○於警訊、偵查中供承不諱（偵查卷第五頁、
    第二十三頁），核與被害人乙○○於警訊中指訴失竊情節暨證人張錦盈於警訊、
    偵查中證述情形相符，並有贓物認領保管單一紙在卷可稽，且有水果刀一把扣押
    可證，本件事實明確，被告於原審雖辯稱：伊並未持扣案水果刀犯案，僅徒手竊
    取財物云云。惟按刑法第三百二十一條第一項第三款之攜帶兇器竊盜罪，係以行
    為人攜帶兇器竊盜為其加重條件，此所謂兇器，其種類並無限制，凡客觀上足對
    人之生命、身體、安全構成威脅，具有危險性之兇器均屬之，且祇須行竊時攜帶
    此種具有危險性之兇器為已足，並不以攜帶之初有行兇之意圖為必要（最高法院
    七十九年度台上字第五二五三號判例意旨旨參照）。本件扣案水果刀刃口堅實鋒
    銳，客觀上足供兇器使用自屬無疑。而被告攜帶水果刀行竊，已據其於警訊、偵
    查中供明，詳如前述，揆諸前揭判例意旨，被告所為仍應論以攜帶兇器竊盜，被
    告於原審所辯，不足採信，其犯行堪以認定。
二、核被告所為，係犯刑法第三百二十一條第一項第三款之加重竊盜罪。
三、原審以被告罪證明確予以論罪科刑，固非無見，惟查：扣押之水果刀一把係供犯
    罪所用之物，且屬被告所有，原審漏未諭知沒收，自有未合，被告上訴未附上訴
    理由，其上訴固無理由，惟原判決既有可議之處，自應由本院將原判決撤銷改判
    。爰審酌被告曾因違反肅清煙毒條例、竊盜、違反麻醉藥品管理條例案件，經原
    審法院分別判處有期徒刑四年六月、有期徒刑七月、有期徒刑七月，應執行有期
    徒刑五年，自八十二年九月二十日起入監執行，而於八十四年十月十一日假釋；
    詎其於假釋中又於八十六年間犯搶奪罪，經原審法院判處有期徒一年六月，自八
    十六年九月二十二日起入監服刑，指揮書執畢日期為八十八年三月二十一日，並
    撤銷假釋接續執行殘刑二年七月一日，應自八十八年三月二十二日起接續執行，
    嗣又於八十九年二月三日縮刑假釋出監，縮刑假釋期滿日期為九十年八月二十一
    日，現仍在假釋期內，又犯本罪，雖未構成累犯，但仍見其並無悔改之意，惟念
    及其本次僅因一時貪念再罹刑章，而犯後於警訊、偵查中坦承犯行，及其所得財
    物價值，犯罪手段，所生危害等一切情狀，量處有期徒刑九月。至扣案之水果刀
    一把，為被告所有，且屬供犯罪所用之物，併予宣告沒收。
四、被告經合法傳喚，無正當理由不到庭，爰不待其陳述逕行判決。
據上論斷，應依刑事訴訟法第三百六十九條第一項前段、第三百六十四條、第三百七
十一條、第二百九十九條第一項前段，刑法第三百二十一條第一項第三款、第三十八
條第一項第二款，判決如主文。
本案經檢察官呂丁旺到庭執行職務。
中      華      民      國      九十      年      八    月    三十一    日
                              臺灣高等法院刑事第二十四庭
                                  審判長法  官  陳  貽  男
                                        法  官  王  炳  梁
                                        法  官  李  世  貴
右正本證明與原本無異。
不得上訴。
                                        書記官  魏  汝  萍
中      華      民      國      九十      年      八    月    三十一    日
附錄    本判決論罪科刑法條：
刑法第三百二十一條
犯竊盜罪而有左列情形之一者，處六月以上五年以下有期徒刑：
一  於夜間侵入住宅或有人居住之建築物、船艦，或隱匿其內而犯之者。
二  毀越門扇、牆垣或其他安全設備而犯之者。
三  攜帶兇器而犯之者。
四  結夥三人以上而犯之者。
五  乘火災、水災或其他災害之際而犯之者。
六  在車站或埠頭而犯之者。
前項之未遂罰之。


司法院資訊處製作；財團法人民間司法改革基金會備份。
